臺灣高雄地方法院刑事判決　　　　　　 95年度易緝字第169號
公　訴　人　臺灣高雄地方法院檢察署檢察官
被　　　告　丁○○
上列被告因竊盜案件，經檢察官提起公訴（94年度偵字第25727
號），本院判決如下：
    主  文
丁○○結夥三人、攜帶兇器竊盜電能，處有期徒刑陸月，如易科
罰金，以銀元參佰元即新臺幣玖佰元折算壹日。
    事  實
一、丁○○、乙○○分別係高雄市新興區○○○路21號「總統套
    房大樓」管理委員會主任委員及副主任委員，丁○○知悉乙○○因無力繳交電費而被斷電，竟與乙○○共同基於意圖為
    自己不法所有之犯意聯絡，於民國93年12月底某日，由丁○○僱請有犯意聯絡之水電工人丙○○（另案由臺灣高雄地方
    法院檢察署檢察官以95年度偵字第5211號職權不起訴處分）
    持其所有客觀上足以對人之生命、身體安全構成威脅，足供
    兇器使用之螺絲起子及老虎鉗各1 支，以螺絲起子打開乙○○位於高雄市新興區○○○路21號7 樓之9 住處內及7 樓樓
    梯間之配電箱後，再以丙○○所有之老虎鉗將電源線連接2
    處之配電箱，使乙○○得以竊用大樓公共電力。嗣為警於94
    年11月3 日22時許，搜索乙○○位於高雄市新興區○○○路
    21 號7樓之9 之住處後，發現該戶自7 樓樓梯間之配電箱分
    接電線竊電之情事，而查悉上情。
二、案經高雄市政府警察局刑警大隊移送臺灣高雄地方法院檢察
    署檢察官偵查起訴。
    理  由
一、本件被告丁○○所犯係死刑、無期徒刑、最輕本刑為3 年以
    上有期徒刑以外之罪，其於準備程序中就被訴事實為有罪之
    陳述，經法官告知簡式審判程序之旨，並聽取公訴人及被告
    之意見後，經本院裁定由受命法官獨任進行簡式審判程序，
    合先敘明。
二、訊據被告對上揭事實於本院審理時坦承不諱，核與證人即查
    獲本案員警楊增平於檢察官偵訊時證述，及證人丙○○於檢
    察官偵訊及本院審理時證述之情節，相互符合，並有現場照
    片12張在卷可稽。足見被告之自白與事實相符，自得為認定
    犯罪之依據。是以，本案被告犯罪事證明確，其犯行洵堪認
    定，應依法論科。
三、按刑法第321 條第1 項第3 款之攜帶兇器竊盜罪，係以行為
    人攜帶兇器竊盜為其加重條件，此所謂之兇器，其種類並無
    限制，凡客觀上足以對人之生命、身體、安全構成威脅，具
    有危險性之兇器均屬之，且祇須行竊時攜帶此種具有危險性
    之兇器為已足，並不以攜帶之初有行兇之意圖為必要，最高
    法院79年臺上字第5253號判例可資參照，查本案竊盜時丙○○所攜帶之老虎鉗及螺絲起子，均係鐵製品，質地堅硬，其
    中螺絲起子長約6 英吋，老虎鉗長約8 英吋，在客觀上均足
    以對人之生命、身體安全構成威脅，自屬兇器無訛。又電業
    法第106 條之規定，係在保護經營供給電能之事業，並非一
    般之用電戶，此觀該條各款、同法第2 條及處理竊電規則之
    規定自明。故私接電線，若係通過電力公司允許供電之鄰人
    電錶所設之線路內，因用電已有電錶控制計算，該通過電錶
    控制計算後之電氣，即屬該鄰人所有之動產，如予竊取，即
    應視其犯罪形態，依刑法之竊盜罪章論處，最高法院84年臺
    非字第214 號判例足資參照。是核被告所為，係犯刑法第32
    3 條、第321 條第1 項第3 款、第4 款之結夥3 人、攜帶兇
    器竊盜罪。被告就前開犯行，與丁○○、丙○○有犯意聯絡
    及行為分擔，為共同正犯。爰審酌被告正值青壯之年，其身
    為大樓管理委員會之主任委員，竟因乙○○無力繳交電費，
    乃由其僱請丙○○竊取大樓公共用電，造成其他住戶受有財
    產之損害，其所為誠屬可議，惟念及被告所竊取之公共用電
    ，價值非鉅，及被告於本院審理時坦承犯行，犯罪後態度尚
    可等一切情狀，量處如主文所示之刑，又被告行為後，刑法
    第41條第1 項易科罰金折算標準業經變更，並於95年7 月1
    日施行（內容詳如附表所示），玆經比較結果，裁判時法並
    未較為有利，從而依刑法第2 條第1 項規定，自應適用行為
    時，亦即修正前之規定，併予諭知易科罰金之折算標準。至
    共犯丙○○所有供竊盜所用之螺絲起子及老虎鉗各1 支，因
    未扣案，且非違禁物，為避免執行困難，爰不宣告沒收，附
    此敘明。
據上論斷，應依刑事訴訟法第299 條第1 項前段、第273 條之1
第1 項，刑法第2 條第1 項前段、第28條、第323 條、第321 條
第1 項第3 款、第4 款，修正前刑法第41條第1 項前段，罰金罰
緩提高標準條例第2 條，判決如主文。
本案經檢察官甲○○到庭執行職務。
中　　華　　民　　國　　96　　年　　1 　　月　　31　　日
                  刑事第十二庭  法　官  洪能超
以上正本證明與原本無異。
如不服本判決，應於收受送達後10日內向本院提出上訴書狀。
中　　華　　民　　國　　96　　年　　1 　　月　　31　　日
                                書記官  曾小玲
附錄本件論罪科刑適用之法條
中華民國刑法第323條
電能、熱能及其他能量，關於本章之罪，以動產論。
中華民國刑法第321條
犯竊盜罪而有左列情形之一者，處6 月以上、5 年以下有期徒刑
：
一、於夜間侵入住宅或有人居住之建築物、船艦或隱匿其內而犯
    之者。
二、毀越門扇、牆垣或其他安全設備而犯之者。
三、攜帶兇器而犯之者。
四、結夥三人以上而犯之者。
五、乘火災、水災或其他災害之際而犯之者。
六、在車站或埠頭而犯之者。
前項之未遂犯罰之。
┌───────────────────────────────────────────────┐
│附表：                                                                                        │
├──────┬─────────────┬─────────────┬───────┬────┤
│相關變更條文│行為時法（下稱舊法）之內容│裁判時法（下稱新法）之內容│比  較  理  由│備    註│
├──────┼─────────────┼─────────────┼───────┼────┤
│【易科罰金折│犯最重本刑為5 年以下有期徒│犯最重本刑為5 年以下有期徒│易科罰金折算標│舊法有利│
│算標準變更】│刑以下之刑之罪，而受6 個月│刑以下之刑之罪，而受6 個月│準由銀元300 元│        │
│修正前刑法第│以下有期徒刑或拘役之宣告…│以下有期徒刑或拘役之宣告者│即新臺幣900 元│        │
│41條第1 項前│得以（銀元，下同）1 元以上│，得以新臺幣1000元、2000元│，提高為以新臺│        │
│段、修正前罰│3 元以下折算1 日，易科罰金│或3000元折算1 日，易科罰金│幣1000元、2000│        │
│金罰鍰提高標│。依刑法第41條易科罰金…就│。                        │元或3000元折算│        │
│準條例第2 條│其原定數額提高為100 倍折算│                          │1 日。        │        │
│→現行刑法第│1 日；法律所定罰金數額未依│                          │              │        │
│41條第1 項前│本條例提高倍數，或其處罰法│                          │              │        │
│段          │條無罰金刑之規定者，亦同。│                          │              │        │
└──────┴─────────────┴─────────────┴───────┴────┘
